【裁判字號】    98,重抗,37
【裁判日期】    980825
【裁判案由】    停止執行
【裁判全文】
臺灣高等法院臺南分院民事裁定    98年度重抗字第37號
抗  告  人  乙○○
相  對  人  甲○○
上列抗告人因與相對人間聲請停止執行事件，對於中華民國98年
7月20日臺灣臺南地方法院所為98年度聲字第769號裁定，提起抗
告，本院裁定如下：
    主  文
抗告駁回。
抗告程序費用新臺幣壹仟元由抗告人負擔。
    理  由
一、相對人在原法院主張略以：抗告人以原法院97年度司拍字第
    1233號拍賣抵押物裁定為執行名義，向原法院聲請強制執行
    ，經原法院以98年度執字第16756 號受理在案，並已定於民
    國（下同）98年7 月29日拍賣如原裁定附表所示不動產。惟
    相對人已向原法院提起債務人異議之訴，經原法院以98年度
    重訴字第186 號受理在案，若不停止執行，相對人將遭受難
    以補償之損害，相對人願供相當之擔保，依法聲請裁定停止
    原法院上揭強制執行事件之強制執行程序等語。
二、按有回復原狀之聲請或提起再審或異議之訴，或對於和解為
    繼續審判之請求，或提起宣告調解無效之訴、撤銷調解之訴
    ，或對於許可強制執行之裁定提起抗告時，法院因必要情形
    或依聲請定相當並確實之擔保，得為停止強制執行之裁定，
    強制執行法第18條第2 項定有明文。又抵押人對法院許可拍
    賣抵押物之裁定，主張有不得強制執行之事由而提起訴訟時
    ，亦得依法聲請停止執行，亦經司法院大法官會議釋字第18
    2 號解釋在案。又法院因必要情形或依聲請定相當並確實之
    擔保，為停止強制執行之裁定者，該擔保金額之多寡應如何
    認為相當，原屬法院職權裁量之範圍，如已斟酌債權人因停
    止執行所應受之損害，自非當事人所可任意指摘，惟此項擔
    保係備供強制執行債權人因停止執行所受損害之賠償，因此
    法院定擔保金額時，自應斟酌該債權人因停止執行未能即時
    受償，利用該標的物所受之損害額，或其因另供擔保強制執
    行所受之損害額定之，非以標的物之價值或其債權額為依據
    ，亦據最高法院著有92年度臺抗字第574 號裁定意旨足參。
三、原法院以相對人以其已向原法院提起債務人異議之訴為由，
    聲請裁定停止上揭強制執行事件，就相對人所有如原裁定附
    表所示不動產之強制執行程序，經原法院調取上揭強制執行
    事件，及債務人異議之訴事件卷宗審究後，認其聲請為有理
    由，應予准許。又以上揭經抗告人聲請強制執行之不動產，
    經該院民事執行處囑託玉山不動產估價師事務所估價總值為
    新臺幣（下同）16,445,000元，而抗告人上揭聲請強制執行
    所主張之債權則為13,681,449元，及自82年10月30日起至清
    償日止，按週年利率10.25%計算之利息，暨自82年10月31日
    起至清償日止，逾期在6個月內者按上開利率10%，逾期超過
    6個月者依上開利率20%計算之違約金，分別有玉山不動產估
    價師事務所98年4月17日98玉南鑑字第EN9803008號函附之不
    動產價格鑑定報告書，及抗告人之強制執行聲請狀，附於上
    揭強制執行事件卷宗足稽。據此計算抗告人上揭聲請強制執
    行所主張之本金及利息，已逾上揭聲請強制執行之不動產經
    不動產估價師所估計之價值，故抗告人因無法獲得即時清償
    而運用之資金應為16,445,000元。相對人雖主張抗告人向原
    法院所提97年度重訴字第236 號返還借款事件，對相對人請
    求之訴訟標的僅為800 萬元，故抗告人聲請強制執行結果，
    最多僅可獲償800 萬元云云，並提出該訴訟案號之原法院判
    決影本為據。惟參諸相對人所提原法院上揭判決影本所載，
    抗告人在該訴訟已表明「800 萬元」僅係一部請求，況抗告
    人上揭聲請強制執行所主張之債權金額，復如上述，是相對
    人此部分有關供擔保金額計算基礎之主張，尚非有據，而無
    足採。又抗告人可能遭受之損失，為上揭未能即時獲償金額
    之利息，因認以法定利率即週年利率5%計算較為客觀，且不
    受利率波動之影響，應屬核算抗告人因停止執行所受損害之
    最妥適標準。而上揭債務人異議之訴，其訴訟標的價額為16
    ,445,000 元，逾民事訴訟法第466條第1項、第3項所定金額
    ，得上訴第三審，依據司法院頒布之各級法院辦案期限實施
    要點所定民事通常訴訟程序辦案期限，第一審為1年4個月、
    第二審為2年、第三審為1年，共計4年4個月等由。認本件如
    准予停止執行，抗告人於上揭期間將受有因遲延受償之利息
    損害，相對人應提供之擔保金額以3,563,083 元為適當（計
    算式：16,445,000×5%×（4＋4/12）=3,563,083 元），爰
    裁定命相對人提供該擔保金額後，原法院98年度執字第1675
    6 號強制執行事件之強制執行程序，於原法院98年度重訴字
    第186 號債務人異議之訴事件判決確定或和解、撤回前應暫
    予停止，經核認事用法並無違誤。
四、抗告人抗告意旨，雖以上揭債務人異議之訴事件，於上訴第
    三審時可能會有迭經發回更審，致延長結案期限，而使抗告
    人受有損害情事，而指摘原裁定未慮及此，尚有未當，應予
    廢棄云云。惟按法院為停止強制執行之裁定，該擔保金額之
    多寡應如何認為相當，本屬法院職權裁量之範圍，且原裁定
    已斟酌抗告人因停止執行所應受之損害，已非抗告人所得任
    意指摘，況該債務人異議之訴事件，上訴第三審後是否會迭
    經發回更審，致延長結案期限，亦屬未知之事，抗告人以猜
    測之詞認有發回更審可能，指摘原裁定不當，洵非有據。從
    而抗告人之抗告，為無理由，應予駁回。
五、據上論結，本件抗告為無理由，應依強制執行法第30 條之1
    ，民事訴訟法第495 條之1第1項、第449條第1項、第95條、
    第78條，裁定如主文。
中    華    民    國    98    年    8    月    25     日
                  民事第四庭  審判長法  官    王惠一
                                    法  官    蘇重信
                                    法  官    林永茂
上為正本係照原本作成。
本裁定除以適用法規顯有錯誤為理由外，不得再抗告。如提再抗
告，應於收受送達後10日內委任律師為代理人向本院提出再抗告
狀（須附繕本），並繳納再抗告費新台幣1千元。
中    華    民    國    98    年    8    月    25     日
                                    書記官   謝素嬿
【附記】
民事訴訟法第495條之1第2項準用同法第466條之1第1、2項規定
：
(1)對於第二審判決上訴，上訴人應委任律師為訴訟代理人。但上
  訴人或其法定代理人具有律師資格者，不在此限。
(2)上訴人之配偶、三親等內之血親、二親等內之姻親，或上訴人
  為法人、中央或地方機關時，其所屬專任人員具有律師資格並
  經法院認為適當者，亦得為第三審訴訟代理人。
民事訴訟法第466條之2：
  上訴人無資力委任訴訟代理人者，得依訴訟救助之規定，聲請
  第三審法院為之選任律師為其訴訟代理人。


司法院資訊處製作；財團法人民間司法改革基金會備份。
